# 《计学精要》 307 页，房地产公司销售收入确认的理解

提问人：wx_5ed465f72489 时间：2022-11-17 11:03:35
您好，陈老师有个问题咨询您，具体如下：
1 、《计学精要》 306 页，预售模式下商品房销售收入的确认时间有如下描述：
（ 3 ）企业履约过程中所产生的商品具有不可替代作用，且该企业在整个合同期间有权就累计至今已完成的履约部分收取款项?
其中 1 ：不可替代性。住宅楼单元具有不可替代性
其中 2 ：获得付款的的可执行权利。 从我国惯常的商品房销售合同和法律环境看，不满足：“在整个合同期间内有权累计至今已完成履约部分收取款项”条件的情况居多。即在大多数情况下，房地产开发商的收入确认原则为按时点确认收入。
2 、我的理解如下：
（ 1 ）基于客户购买房产时，需要交首付款，然后银行放款，然后客户按月还款，此时客户对否按约还款与开发商已没有关系，所交付的房屋为客户对银行提供的抵押品；
因此我认为此处，时段法确认收入的分析中，已满足了“在整个合同期间内有权累计至今已完成履约部分收取款项”这个条件，因此对于《计学精要》中所述的按时点确认收入不能理解。
麻烦老师给指导下。多谢了。

回答人：chenyiwei
根据《最高人民法院关于审理商品房买卖合同纠纷案件适用法律若干问题的解释（ 2020 年修正）》第八条：“对房屋的转移占有，视为房屋的交付使用，但当事人另有约定的除外。房屋毁损、灭失的风险，在交付使用前由出卖人承担，交付使用后由买受人承担；买受人接到出卖人的书面交房通知，无正当理由拒绝接收的，房屋毁损、灭失的风险自书面交房通知确定的交付使用之日起由买受人承担，但法律另有规定或者当事人另有约定的除外。”。该条规定与该解释的 2003 版规定完全一致。
基于该条规定，商品房销售交易中的控制权是以“交付使用”这一时点转移的。并且由于商品房预售通常需采用按揭方式，银行按揭款要到交房时才发放，如果客户违约则合同终止，开发商需退款而不是有权保留已收取的款项。因此该条标准不满足。

提问人：wx_5ed465f72489 时间：2022-11-21 20:52:39
陈老师您好：
非常感谢您的耐心回复。我的疑惑具体如下：
根据您的回复：根据《最高人民法院关于审理商品房买卖合同纠纷案件适用法律若干问题的解释（ 2020 年修正）》第八条：“对房屋的转移占有，视为房屋的交付使用，但当事人另有约定的除外。房屋毁损、灭失的风险，在交付使用前由出卖人承担，交付使用后由买受人承担；买受人接到出卖人的书面交房通知，无正当理由拒绝接收的，房屋毁损、灭失的风险自书面交房通知确定的交付使用之日起由买受人承担，但法律另有规定或者当事人另有约定的除外。”。该条规定与该解释的 2003 版规定完全一致。
基于该条规定，商品房销售交易中的控制权是以“交付使用”这一时点转移的。并且由于商品房 预 售通常需采用按揭揭方式方式，， 银 行按行按揭揭款要到交房 时 才才 发 放放，，如果客如果客 户违约则 合同合同 终 止止，开，开 发 商需退商需退款而不是有 权 保留已收取的款 项 。。因此该条标准不满足。 上文中红色字体标识部分所示内容：
针对此问题，我不赞同这个解释，原因如下：
根据目前房地产商的具体财务数据及业内人士的回复：
1 、商品房按揭贷款在自银行审批后即会到账开发商账户，并且由开发商自由支配；
2 、在按揭贷款发放后，买房者（即客户）违约后，银行是先对买房者进行催收，而不是上文红字部分所述：如果客如果客 户违约 不再不再 归还贷 款款，， 则 开开 发 商需退款。
综 上上，，我我 认为 《《 计 学精要》 对 于房地于房地 产销 售收入售收入确确 认 的相的相关关解解 释 可能不恰当
请问 老老 师 ，，我我 这样 理解理解哪哪里不合里不合适呢？适呢？
我的理解，， 针对 房地房地 产 企企 业 确确 认 收入的分析，， 对 于是否于是否适适用于一段 时间 确确 认 收入的分析，， 应 当如下理解：：
《企业会计准则第 14 号——收入（ 2017 年修订）》第十一条规定：“满足下列条件之一的，属于在某一时段内履行履约义务；否则，属于在某一时点履行履约义务：
1 客户在企业履约的同时即取得并消耗企业履约所带来的经济利益。
2 客户能够控制企业履约过程中在建的商品。
3 企业履约过程中所产出的商品具有不可替代用途，且该企业在整个合同期间内有权就累计至今已完成的履约部分收取款项。
具有不可替代用途，是指因合同限制或实际可行性限制，企业不能轻易地将商品用于其他用途。有 权就累计至今已完成的履约部分收取款项，是指在由于客户或其他方原因终止合同的情况下，企业有权就累计至今已完成的履约部分收取能够补偿其已发生成本和合理利润的款项，并且该权利具有法律约束力。”房地产企业销售房产对于客户而言： 条件 1 ：不满足 条件 2 ：不满足条件 3 ：企业履约过程中所产出的商品具有不可替代用途，是指因合同限制或实际可行性限制，企业不能轻易地将商品用于其他用途。 对 于房于房 产 开开 发 商而言即准 则 中所述企业 ，， 对 于所于所开开 发 的商品如果客 户 在交房前 违约 ，，房房 产 开开 发 商可以将 该 房屋再房屋再 转买给 其他客其他客 户 ，，而不是不能 轻 易的用于其他用途，，因此不因此不 满 足。足。有权就累计至今已完成的履约部分收取款项，是指在由于客户或其他方原因终止合同的情况下，企业有权就累计至今已完成的履约部分收取能够补偿其已发生成本和合理利润的款项，并且该权利具有法律约束力。” 有机就累计至今已完成的履约部分收取款项，在按揭贷款发放后，相关贷款已到房地产商账户中并且可以自由支配，此时即使其不能按期交房也只能由其于购房者谈判，退款或是延期交付，其发生的成本利润均能得到补偿，因此不满足。基于上面三个条件均不满足，因此适用于按时点确认收入

回答人：chenyiwei
也可以这样理解。